galician.aff
P R A C E R > -ACER,OUVERAN	#"P=3,N=p,T=pmp"   	# pracer->prouveran
P R A C E R > IA	 	#"P=1_3,N=s,T=c"	# pracer->praceria
P R A C E R > IAS	   	#"P=2,N=s,T=c"  	# pracer->pracerias
P R A C E R > ÍAMOS		#"P=1,N=p,T=c"  	# pracer->praceríamos
P R A C E R > ÍADES	   	#"P=2,N=p,T=c"  	# pracer->praceríades
P R A C E R > IAN	   	#"P=3,N=p,T=c"  	# pracer->pracerian
P R A C E R > -ACER,OUVESE	#"P=1_3,N=s,T=ps" 	# pracer->prouvese
P R A C E R > -ACER,OUVESES	#"P=2,N=s,T=ps"  	# pracer->prouveses
P R A C E R > -ACER,OUVÉSEMOS 	#"P=1,N=p,T=ps"  	# pracer->prouvésemos
P R A C E R > -ACER,OUVÉSEDES 	#"P=2,N=p,T=ps"  	# pracer->prouvésedes
P R A C E R > -ACER,OUVESEN	#"P=3,N=p,T=ps"  	# pracer->prouvesen
P R A C E R > -ACER,OUVER	#"P=1_3,N=s,T=fs"  	# pracer->prouver
P R A C E R > -ACER,OUVERES	#"P=1,N=s,T=fs"  	# pracer->prouveres
P R A C E R > -ACER,OUVERMOS	#"P=1,N=p,T=fs"  	# pracer->prouvermos
P R A C E R > -ACER,OUVERDES	#"P=2,N=p,T=fs"  	# pracer->prouverdes
P R A C E R > -ACER,OUVEREN	#"P=3,N=p,T=fs"  	# pracer->prouveren
P R A C E R > ES		#"P=2,N=s,T=ic"	  	# pracer->praceres
P R A C E R > MOS		#"P=1,N=p,T=ic"	  	# pracer->pracermos
P R A C E R > DES		#"P=2,N=p,T=ic"	  	# pracer->pracerdes
P R A C E R > EN		#"P=3,N=p,T=ic"	  	# pracer->praceren
P R A C E R > -R,NDO	#"T=g"				# pracer->pracendo
P R A C E R > -ER,IDO	#"G=m,N=s,T=ppa"		# pracer->pracido
P R A C E R > -ER,IDA	#"G=f,N=s,T=ppa"		# pracer->pracida
P R A C E R > -ER,IDOS	#"G=m,N=p,T=ppa"		# pracer->pracidos
P R A C E R > -ER,IDAS	#"G=f,N=p,T=ppa"		# pracer->pracidas
P R A C E R > -R,I	#"P=2,N=p,T=i"			# pracer->pracei
P R A C E R > -ER,É					# pracer->pracé-(lo,la, etc.)

T E R > -R,ÑO    	#"P=1,N=s,T=p"			# ter->teño
T E R > -R,MOS 		#"P=1,N=p,T=p"     		# ter->temos
T E R > -R,NDES    	#"P=2,N=p,T=p"     		# ter->tendes
T E R > -R,ÑEN   	#"P=3,N=p,T=p"   		# ter->teñen
T E R > -ER,IVEN   	#"P=1,N=s,T=pp"    		# ter->tiven
T E R > -ER,IVECHE 	#"P=2,N=s,T=pp"    		# ter->tiveche
T E R > -ER,IVO   	#"P=3,N=s,T=pp"    		# ter->tivo
T E R > -ER,IVEMOS 	#"P=1,N=p,T=pp"    		# ter->tivemos
T E R > -ER,IVESTES	#"P=2,N=p,T=pp"    		# ter->tivestes
T E R > -ER,IVERON 	#"P=3,N=p,T=pp"    		# ter->tiveron
T E R > EI	   	#"P=1,N=s,T=f"    		# ter->terei
T E R > ÁS	   	#"P=2,N=s,T=f"    		# ter->terás
T E R > Á		#"P=3,N=s,T=f"    		# ter->terá
T E R > EMOS		#"P=1,N=p,T=f"    		# ter->teremos
T E R > EDES	   	#"P=2,N=p,T=f"    		# ter->teredes
T E R > ÁN	   	#"P=3,N=s,T=f"    		# ter->terán
T E R > -ER,IÑA   	#"P=1_3,N=s,T=pi"  		# ter->tiña
T E R > -ER,IÑAS   	#"P=2,N=s,T=pi"    		# ter->tiñas
T E R > -ER,ÍÑAMOS 	#"P=1,N=p,T=pi"    		# ter->tíñamos
T E R > -ER,ÍÑADES 	#"P=2,N=p,T=pi"    		# ter->tíñades
T E R > -ER,IÑAN   	#"P=3,N=p,T=pi"    		# ter->tiñan
T E R > -ER,IVERA	#"P=1_3,N=s,T=pmp" 	   	# ter->tivera
T E R > -ER,IVERAS	#"P=2,N=s,T=pmp"   	 	# ter->tiveras
T E R > -ER,IVÉRAMOS 	#"P=1,N=p,T=pmp"    		# ter->tivéramos
T E R > -ER,IVÉRADES 	#"P=2,N=p,T=pmp" 	   	# ter->tivérades
T E R > -ER,IVERAN	 #"P=3,N=p,T=pmp"    		# ter->tiveran
T E R > IA	 	#"P=1_3,N=s,T=c"   		# ter->teria
T E R > IAS	   	#"P=2,N=s,T=c"    		# ter->terias
T E R > ÍAMOS		#"P=1,N=p,T=c"    		# ter->teríamos
T E R > ÍADES	   	#"P=2,N=p,T=c"    		# ter->teríades
T E R > IAN	   	#"P=3,N=p,T=c"    		# ter->terian
T E R > -R,ÑA   	#"P=1_3,N=s,T=ps"  		# ter->teña
T E R > -R,ÑAS   	#"P=2,N=s,T=ps"    		# ter->teñas
T E R > -R,ÑAMOS 	#"P=1,N=p,T=ps"    		# ter->teñamos
T E R > -R,ÑADES 	#"P=2,N=p,T=ps"    		# ter->teñades
T E R > -R,ÑAN 		#"P=3,N=p,T=ps"    		# ter->teñan
T E R > -ER,IVESE	#"P=1_3,N=s,T=ps" 	  	# ter->tivese
T E R > -ER,IVESES	#"P=2,N=s,T=ps"  	  	# ter->tiveses
T E R > -ER,IVÉSEMOS 	#"P=1,N=p,T=ps"  	  	# ter->tivésemos
T E R > -ER,IVÉSEDES 	#"P=2,N=p,T=ps"  	  	# ter->tivésedes
T E R > -ER,IVESEN	#"P=3,N=p,T=ps"  	  	# ter->tivesen
T E R > -ER,IVER	#"P=1_3,N=s,T=fs"  	  	# ter->tiver
T E R > -ER,IVERES	#"P=1,N=s,T=fs"  	  	# ter->tiveres
T E R > -ER,IVERMOS	#"P=1,N=p,T=fs"  	  	# ter->tivermos
T E R > -ER,IVERDES	#"P=2,N=p,T=fs"  	  	# ter->tiverdes
T E R > -ER,IVEREN	#"P=3,N=p,T=fs"  	  	# ter->tiveren
T E R > ES		#"P=2,N=s,T=ic"  	  	# ter->teres
T E R > MOS		#"P=1,N=p,T=ic"  	  	# ter->termos
T E R > DES		#"P=2,N=p,T=ic"  	  	# ter->terdes
T E R > EN		#"P=3,N=p,T=ic"  	  	# ter->teren
T E R > -R,NDO		#"T=g"				# ter->tendo
T E R > -ER,IDO		#"G=m,N=s,T=ppa"		# ter->tido
T E R > -ER,IDA		#"G=f,N=s,T=ppa"		# ter->tida
T E R > -ER,IDOS	#"G=m,N=p,T=ppa"		# ter->tidos
T E R > -ER,IDAS	#"G=f,N=p,T=ppa"		# ter->tidas
T E R > -R,NDE		#"P=2,N=p,T=i"			# ter->tende
T E R > -ER,É	  					# ter->té-(lo,la, etc.)

V E R > -R,XO    	#"P=1,N=s,T=p"			# ver->vexo
V E R > -R,MOS 		#"P=1,N=p,T=p"     		# ver->vemos
V E R > -R,DES    	#"P=2,N=p,T=p"     		# ver->vedes
V E R > -ER,IN   	#"P=1,N=s,T=pp"    		# ver->vin
V E R > -ER,ICHE   	#"P=2,N=s,T=pp"    		# ver->viche
V E R > -ER,IU   	#"P=3,N=s,T=pp"    		# ver->viu
V E R > -ER,IMOS   	#"P=1,N=p,T=pp"    		# ver->vimos
V E R > -ER,ISTES  	#"P=2,N=p,T=pp"    		# ver->vistes
V E R > -ER,IRON   	#"P=3,N=p,T=pp"    		# ver->viron
V E R > EI	   	#"P=1,N=s,T=f"    		# ver->verei
V E R > ÁS	   	#"P=2,N=s,T=f"    		# ver->verás
V E R > Á		#"P=3,N=s,T=f"    		# ver->verá
V E R > EMOS		#"P=1,N=p,T=f"    		# ver->veremos
V E R > EDES	   	#"P=2,N=p,T=f"    		# ver->veredes
V E R > ÁN	   	#"P=3,N=s,T=f"    		# ver->verán
V E R > -ER,IA   	#"P=1_3,N=s,T=pi"  		# ver->via
V E R > -ER,IAS   	#"P=2,N=s,T=pi"    		# ver->vias
V E R > -ER,ÍAMOS 	#"P=1,N=p,T=pi"    		# ver->víamos
V E R > -ER,ÍADES 	#"P=2,N=p,T=pi"    		# ver->víades
V E R > -ER,IAN   	#"P=3,N=p,T=pi"    		# ver->vian
V E R > -ER,IRA		#"P=1_3,N=s,T=pmp"    		# ver->vira
V E R > -ER,IRAS	#"P=2,N=s,T=pmp"    		# ver->viras
V E R > -ER,ÍRAMOS	#"P=1,N=p,T=pmp"    		# ver->víramos
V E R > -ER,ÍRADES	#"P=2,N=p,T=pmp"    		# ver->vírades
V E R > -ER,IRAN	#"P=3,N=p,T=pmp"    		# ver->viran
V E R > IA	 	#"P=1_3,N=s,T=c"   		# ver->veria
V E R > IAS	   	#"P=2,N=s,T=c"    		# ver->verias
V E R > ÍAMOS		#"P=1,N=p,T=c"    		# ver->veríamos
V E R > ÍADES	   	#"P=2,N=p,T=c"    		# ver->veríades
V E R > IAN	   	#"P=3,N=p,T=c"    		# ver->verian
V E R > -R,XA   	#"P=1_3,N=s,T=ps"  		# ver->vexa
V E R > -R,XAS   	#"P=2,N=s,T=ps"    		# ver->vexas
V E R > -R,XAMOS 	#"P=1,N=p,T=ps"    		# ver->vexamos
V E R > -R,XADES 	#"P=2,N=p,T=ps"    		# ver->vexades
V E R > -R,XAN 		#"P=3,N=p,T=ps"    		# ver->vexan
V E R > -ER,ISE		#"P=1_3,N=s,T=ps"  	  	# ver->vise
V E R > -ER,ISES	#"P=2,N=s,T=ps"  	  	# ver->vises
V E R > -ER,ÍSEMOS	#"P=1,N=p,T=ps"  	  	# ver->vísemos
V E R > -ER,ÍSEDES	#"P=2,N=p,T=ps"  	  	# ver->vísedes
V E R > -ER,ISEN	#"P=3,N=p,T=ps"  	  	# ver->visen
V E R > -ER,IR		#"P=1_3,N=s,T=fs"  	  	# ver->vir    
V E R > -ER,IRES	#"P=1,N=s,T=fs"  	  	# ver->vires  
V E R > -ER,IRMOS	#"P=1,N=p,T=fs"  	  	# ver->virmos 
V E R > -ER,IRDES	#"P=2,N=p,T=fs"  	  	# ver->virdes 
V E R > -ER,IREN	#"P=3,N=p,T=fs"  	  	# ver->viren   
V E R > ES		#"P=2,N=s,T=ic"  	  	# ver->veres
V E R > MOS		#"P=1,N=p,T=ic"  	  	# ver->vermos
V E R > DES		#"P=2,N=p,T=ic"  	  	# ver->verdes
V E R > EN		#"P=3,N=p,T=ic"  	  	# ver->veren
V E R > -R,NDO		#"T=g"				# ver->vendo
V E R > -ER,ISTO	#"G=m,N=s,T=ppa"		# ver->visto
V E R > -ER,ISTA	#"G=f,N=s,T=ppa"		# ver->vista
V E R > -ER,ISTOS	#"G=m,N=p,T=ppa"		# ver->vistos
V E R > -ER,ISTAS	#"G=f,N=p,T=ppa"		# ver->vistas
V E R > -R,DE		#"P=2,N=p,T=i"			# ver->vede
V E R > -ER,É	  					# ver->vé-(lo,la, etc.)

V I R > -IR,EÑO    	#"P=1,N=s,T=p"			# vir->veño
V I R > -R,MOS 		#"P=1,N=p,T=p"     		# vir->vimos  
V I R > -R,NDES    	#"P=2,N=p,T=p"     		# vir->vindes
V I R > -IR,EÑEN   	#"P=3,N=p,T=p"   		# vir->veñen
V I R > -R,N   		#"P=1,N=s,T=pp"    		# vir->vin
V I R > -R,ÑECHE   	#"P=2,N=s,T=pp"    		# vir->viñeche
V I R > -IR,EU   	#"P=3,N=s,T=pp"    		# vir->veu
V I R > -R,ÑEMOS   	#"P=1,N=p,T=pp"    		# vir->viñemos
V I R > -R,ÑESTES  	#"P=2,N=p,T=pp"    		# vir->viñestes
V I R > -R,ÑERON   	#"P=3,N=p,T=pp"    		# vir->viñeron
V I R > EI	   	#"P=1,N=s,T=f"    		# vir->virei
V I R > ÁS	   	#"P=2,N=s,T=f"    		# vir->virás
V I R > Á		#"P=3,N=s,T=f"    		# vir->virá
V I R > EMOS		#"P=1,N=p,T=f"    		# vir->viremos
V I R > EDES	   	#"P=2,N=p,T=f"    		# vir->viredes
V I R > ÁN	   	#"P=3,N=s,T=f"    		# vir->virán
V I R > -R,ÑA   	#"P=1_3,N=s,T=pi"  		# vir->viña
V I R > -R,ÑAS   	#"P=2,N=s,T=pi"    		# vir->viñas
V I R > -IR,ÍÑAMOS 	#"P=1,N=p,T=pi"    		# vir->víñamos
V I R > -IR,ÍÑADES 	#"P=2,N=p,T=pi"    		# vir->víñades
V I R > -R,ÑAN   	#"P=3,N=p,T=pi"    		# vir->viñan
V I R > -R,ÑERA		#"P=1_3,N=s,T=pmp"   	 	# vir->viñera
V I R > -R,ÑERAS	#"P=2,N=s,T=pmp"    		# vir->viñeras
V I R > -R,ÑÉRAMOS	#"P=1,N=p,T=pmp"    		# vir->viñéramos
V I R > -R,ÑÉRADES	#"P=2,N=p,T=pmp"    		# vir->viñérades
V I R > -R,ÑERAN	#"P=3,N=p,T=pmp"    		# vir->viñeran
V I R > IA	 	#"P=1_3,N=s,T=c"   		# vir->viria
V I R > IAS	   	#"P=2,N=s,T=c"    		# vir->virias
V I R > ÍAMOS		#"P=1,N=p,T=c"    		# vir->viríamos
V I R > ÍADES	   	#"P=2,N=p,T=c"    		# vir->viríades
V I R > IAN	   	#"P=3,N=p,T=c"    		# vir->virian
V I R > -IR,EÑA   	#"P=1_3,N=s,T=ps"  		# vir->veña
V I R > -IR,EÑAS   	#"P=2,N=s,T=ps"    		# vir->veñas
V I R > -IR,EÑAMOS 	#"P=1,N=p,T=ps"    		# vir->veñamos
V I R > -IR,EÑADES 	#"P=2,N=p,T=ps"    		# vir->veñades
V I R > -IR,EÑAN 	#"P=3,N=p,T=ps"    		# vir->veñan
V I R > -R,ÑESE		#"P=1_3,N=s,T=ps"  	  	# vir->viñese
V I R > -R,ÑESES	#"P=2,N=s,T=ps"  	  	# vir->viñeses
V I R > -R,ÑÉSEMOS	#"P=1,N=p,T=ps"  	  	# vir->viñésemos
V I R > -R,ÑÉSEDES	#"P=2,N=p,T=ps"  	  	# vir->viñésedes
V I R > -R,ÑESEN	#"P=3,N=p,T=ps"  	  	# vir->viñesen
V I R > -R,ÑER		#"P=1_3,N=s,T=fs"  	  	# vir->viñer
V I R > -R,ÑERES	#"P=1,N=s,T=fs"  	  	# vir->viñeres
V I R > -R,ÑERMOS	#"P=1,N=p,T=fs"  	  	# vir->viñermos
V I R > -R,ÑERDES	#"P=2,N=p,T=fs"  	  	# vir->viñerdes
V I R > -R,ÑEREN	#"P=3,N=p,T=fs"  	  	# vir->viñeren
V I R > ES		#"P=2,N=s,T=ic"  	  	# vir->vires
V I R > MOS		#"P=1,N=p,T=ic"  	  	# vir->virmos
V I R > DES		#"P=2,N=p,T=ic"  	  	# vir->virdes
V I R > EN		#"P=3,N=p,T=ic"  	  	# vir->viren
V I R > -R,NDO		#"T=g"				# vir->vindo
V I R > -R,DO		#"G=m,N=s,T=ppa"		# vir->vido
V I R > -R,DA		#"G=f,N=s,T=ppa"		# vir->vida
V I R > -R,DOS		#"G=m,N=p,T=ppa"		# vir->vidos
V I R > -R,DAS		#"G=f,N=p,T=ppa"		# vir->vidas
V I R > -R,NDE		#"P=2,N=p,T=i"			# vir->vinde


# Etiquetas usadas

#flag *A:  # "CAT=n"			# anti
#flag *B:  # "CAT=n"			# anti-
#flag *C:  # "CAT=v,T=inf"		# ción
#flag *D:  # "CAT=v,T=inf"     	# dor
#flag *I:  # "CAT=n"			# in
#flag *K:  # "CAT=v,T=inf"   	# Verbos irregulares que teñen derivados + agredir e rir (e derivados).
#flag *M:  # "CAT=v,T=inf"      # mento
#flag *R:  # "CAT=v,T=inf"		# re
#flag *S:  # "CAT=v,T=inf"		# des
#flag *U:  # "CAT=n,v;T=inf"	# sub
#flag *X:  # "CAT=v,T=inf" 		# Verbos regulares, presente de indicativo e de subxuntivo
#flag *Y:  # "CAT=v,T=inf"  	# Verbos regulares, resto de tempos
#flag *Z:  # "CAT=v,T=inf" 		# V. da 3ª conx. con alternáncia vocálica + Valer e derivados (p e ps)

#flag *a:  # "CAT=a_nc,N=s"     	# plurais
#flag *b:  # "CAT=a_nc,G=m,N=s" 	# femininos
#flag *c:  # "CAT=v,T=inf"      	# ción
#flag *d:  # "CAT=adj,N=s"      	# idade
#flag *e:  # "CAT=n, G=f"			# áncia, éncia
#flag *f:  # "CAT=a_nc,G=m,N=s" 	# femininos
#flag *h:  # "CAT=a_nc,N=s"     	# iño
#flag *i:  # "CAT=nc,N=s"   		# ismo
#flag *m:  # "CAT=adj,N=s"      	# mente
#flag *n:  # "CAT=v,T=inf"      	# nte
#flag *o:  # "CAT=v,T=inf"          # zón
#flag *p:  # "CAT=a_nc,N=s"     	# plurais
#flag *s:  # "CAT=adj,N=s"      	# ísimo
#flag *t:  # "CAT=nc,N=s"      	    # ista
#flag *u:  # "CAT=n, G=f"			# dura
#flag *v:  # "CAT=v,T=inf"    	    # ábel, íbel
#flag *w:  # "CAT=nc"            	# oso
#flag *x:  # "CAT=v,T=inf"       	# dela
#flag *y:  # "CAT=nc"            	# eira
#flag *z:  # "CAT=a_nc,N=s"			# iño


# Etiquetas por usar

# E, F, G, H, J, L, N, O, P, Q, T, V, W
# g, j, k, l, q, r
